Config:
  hfst:
    Gen: ../../../src/generator-gt-norm.hfst
    Morph: ../../../src/analyser-gt-norm.hfst
  xerox:
    Gen: ../../../src/generator-gt-norm.xfst
    Morph: ../../../src/analyser-gt-norm.xfst
    App: lookup

Tests:

# todo:
# Proofread the gold standard (below)
# Then: run analyser, then correct. 


  Noun - autt â-stem : # Noun 'car/auto' - full paradigm
     autt+N+Sg+Nom: autt
     autt+N+Sg+Gen: aaut
     autt+N+Sg+Acc: aaut
     autt+N+Sg+Ill: auʹtte
     autt+N+Sg+Loc: aautâst
     autt+N+Sg+Com: aautin
     autt+N+Ess: auttân
     autt+N+Par: auttâd
     autt+N+Sg+Abe: [auttaa, auttää]
     autt+N+Pl+Nom: aaut
     autt+N+Pl+Gen: aauti
     autt+N+Pl+Acc: aautid
     autt+N+Pl+Ill: aautid
     autt+N+Pl+Loc: aautin
     autt+N+Pl+Com: aautivuiʹm
     autt+N+Pl+Abe: [aautitaa, aautitää]
     autt+N+Der/Dimin+N+Sg+Nom: aautâž